臺灣桃園地方法院民事判決　　　　　 　91年度訴字第1606號
原　　　告　　癸○○
訴訟代理人　　呂傳勝律師
複　代理人　　呂丹琪律師
被　　　告　　戊○○
　　　　　　　丁○○
兼上一被告
訴訟代理人　　庚○○
被　　　告　　辛○○
　　　　　　　壬○○
　　　　　　　甲○○○
　　　　　　　丙○○○
兼上三被告
訴訟代理人　　己○○
共　　　同
訴訟代理人　　簡良夙律師
複　代理人　　周春櫻律師
　　　　　　　乙○○
上列當事人間請求分割共有物事件，於民國96年1 月9 日言詞辯
論終結，本院判決如下：
    主  文
兩造共有坐落桃園縣蘆竹鄉○○段393 、394 之4 、394 之5 、
394 之6 、394 之7 、394 之8 、394 之9 、394 之10、394 之
19、394 之20、394 之21、394 之25、394 之27、394 之33、39
6 、396 之1 、396 之2 、396 之6 、396 之8 、396 之9 等20
筆地號土地，依下列方法分割：
(一)如附表二及附圖（396 地號）所示淡黃色（面積1,515 平方公
  尺）土地分歸被告己○○取得、淡綠色（面積1,515 平方公尺
  ）土地分歸被告庚○○、戊○○、丁○○三人取得，並按原應
  有部分比例維持共有、所示淡紅色（面積1,515 平方公尺）土
  地分歸原告取得。
(二)如附表三及附圖（394 之6 地號）所示淡黃色（面積64平方公
  尺）土地分歸被告己○○、壬○○、丙○○○、甲○○○共同
  取得，並按原應有部分比例維持共有、淡綠色（面積161 平方
  公尺）土地分歸被告庚○○、戊○○、丁○○三人取得，並按
  原應有部分比例維持共有、所示淡紅色（面積161 平方公尺）
  土地分歸原告取得、所示淡紫色（面積16平方公尺）土地分歸
  被告辛○○取得。
(三)如附表四及附圖（394 之27地號）所示淡紅色（面積49平方公
  尺）土地分歸原告取得、淡綠色（面積48平方公尺）土地分歸
  被告庚○○、戊○○、丁○○三人取得，並按原應有部分比例
  維持共有、所示淡黃色（面積48平方公尺）土地分歸被告己○○取得。
(四)如附表五及附圖（394 之4 、394 之5 、394 之33地號）所示
  淡黃色（面積625 平方公尺）土地分歸被告己○○取得、淡綠
  色（面積626 平方公尺）土地分歸被告庚○○、戊○○、丁○○三人取得，並按原應有部分比例維持共有、所示淡紅色（面
  積626 平方公尺）土地分歸原告取得。
(五)如附表六及附圖（396 之6 地號）所示淡紅色（面積368 平方
  公尺）土地分歸原告取得、淡綠色（面積369 平方公尺）土地
  分歸被告庚○○、戊○○、丁○○三人取得，並按原應有部分
  比例維持共有、所示淡黃色（面積369 平方公尺）土地分歸被
  告己○○取得。
(六)如附表七及附圖（396 之8 、396 之9 地號）所示淡黃色（面
  積1,480 平方公尺）土地分歸被告己○○取得、淡綠色（面積
  1,481 平方公尺）土地分歸被告庚○○、戊○○、丁○○三人
  取得，並按原應有部分比例維持共有、所示淡紅色（面積1,48
  1 平方公尺）土地分歸原告取得。
(七)如附表八及附圖（394 之20、394 之21、396 之1 地號）所示
  淡紅色（面積358 平方公尺）土地分歸原告取得、淡綠色（面
  積358 平方公尺）土地分歸被告庚○○、戊○○、丁○○三人
  取得，並按原應有部分比例維持共有、所示淡黃色（面積358
  平方公尺）土地分歸被告己○○取得。
(八)如附表九及附圖（393 、394 之19、394 之25地號）所示淡紅
  色（面積758 平方公尺）土地分歸原告取得、淡綠色（面積75
  8 平方公尺）土地分歸被告庚○○、戊○○、丁○○三人取得
  ，並按原應有部分比例維持共有、所示淡黃色（面積758 平方
  公尺）土地分歸被告己○○取得。
(九)如附表十及附圖所示（394 之7 、394 之8 、394 之9 、394
  之10、396 之2 地號）土地應予變賣，所得價金按附表十所示
  兩造所有權應有部分比例分配之。
(十)訴訟費用由兩造依附表十一所示之比例負擔。
    事  實
甲、原告方面：
一、聲明：
  (一)附表一所示土地請准裁判分割，分割方法以原物分配各共有
    人，即原告取得耕地面積4,799 平方公尺、水路面積838 平
    方公尺（如原告附圖所示黃色部分）、被告庚○○、戊○○
    、魏志共同取耕地面積5,457 平方公尺、水路面積179 平方
    公尺（如原告之附圖所示綠色部分）、被告己○○、辛○○
    、壬○○、甲○○○、丙○○○共同取得耕地面積5,207 平
    方公尺、水路面積189 平方公尺（如原告之附圖所示紅色部
    分）。
  (二)訴訟費用由被告負擔。
二、陳述：
  (一)坐落桃園縣蘆竹鄉○○段393 、394 之4 、394 之5 、394
    之6 、394 之7 、394 之8 、394 之9 、394 之10、394 之
    19、394 之20、394 之21、394 之25、394 之27、394 之33
    、396 、396 之1 、396 之2 、396 之6 、396 之8 、396
    之9 等20筆土地為兩造共有，共有土地之地號、面積、共有
    人、共有情形及應有部分等均詳如附表一所載；按共有人得
    隨時請求分割共有物，為民法第823 條所明定，且農業發展
    條例第16條已修正農地可得分割，本件土地依其使用目的並
    無不能分割之情形，且兩造間亦無不分割之約定，嗣因請求
    被告協議分割，惟被告雖同意分割，但就分割方案有不同意
    見，為求各筆土地充分有效之經濟利用，爰依民法第823 條
    、第824 條規定，聲請裁判分割。
  (二)本件各筆土地兩造已有分管協議，故請求將原告已分管之土
    地分割由原告取得。
  (三)本件各筆土地之共有人雖不盡相同，但如將各筆土地細分，
    將因土地細分而成畸零地，嚴重損害土地之利用及各共有人
    之利益，土地亦因細分而毫無價值，顯不利於共有人，而本
    件各筆土地之共有人均不反對可將各筆土地合併分割，為求
    各筆土地之有效利用，應將各筆土地合併分割。
三、證據：提出土地登記謄本20件、律師函影本、工程徵購土地
    業戶具領補償費聯單影本各一件、土地分割方案圖等為證。
乙、被告方面：
一、聲明：駁回原告之訴。
二、陳述：
  (一)本件兩造對共有土地原即有分管契約存在，原告原來分管之
    同段394 之32、394 之34、394 之35、396 之10等土地，於
    民國81年間被桃園縣政府公用徵收並取得徵收補償費，現又
    要求分割本件土地，顯不公平，原告應將徵收補償費退還給
    被告。
  (二)被告固同意本件20筆土地分割，惟不同意原告主張之分割方
    法，因396 地號土地為己○○分管，其上並蓋有建物，如依
    原告之分割方案，顯對己○○不利，原告將水路分為三部分
    ，致土地零亂，無法充份利用土地，故原告主張之分割方案
    顯不可採。被告認本件20筆土地之分割，就393 、394 之4
    、394 之5 、394 之19、394 之20、394 之21、394 之25、
    394 之27、394 之33、396 、396 之1 、396 之6 、396 之
    8 、396 之9 等14筆土地，因其共有人相同，持分相同，地
    目皆為田，採取共同合併分割。
  (二)本件土地之分割方法，因其中396 地號土地已為己○○分管
    並蓋有房屋，而394 之33地號土地細長，原告亦未在其上耕
    作，為利土地利用，並使與394 之6 合併使用，故應將該三
    筆土地分割給己○○；又原告住於394 之2 地號土地上，而
    396 之8 地號較接近原告住所及其分管之394 之4 、394 之
    5 地號，故應將394 之4 、394 之5 及396 之8 一部分土地
    分割予原告，而被告庚○○、戊○○、丁○○三人，則願於
    分割後仍維持共有各三分之一。
  (二)坐落394 之6 、394 之7 、394 之8 、394 之9、394 之10
    、396 之2 等六筆土地，被告等人亦同意合併分割，且原則
    上應以接近共有人現管領土地為分割之依據。
  (三)被告辛○○同意分割土地，現耕作之土地為396 之7 地號，
    故請求將相鄰之394 之8 地號土地分割予辛○○，並由其單
    獨取得分割後之土地。
三、證據：提出分割方案圖。
丙、本院依職權函桃園縣蘆竹地政事務所（下稱蘆竹地政事務所
    ）派員會同測量並繪製土地分割複丈成果圖。
    理  由
一、原告起訴時所列之共有人即被告魏金裕、魏樹生二人已死亡
    ，由被告庚○○、戊○○、丁○○、辛○○等人繼承渠等之
    應有部分，渠二人之其他繼承人則拋棄繼承，有本件20筆土
    地登記謄本在卷可參，原告因此請求變更訴之聲明，因原告
    請求之基礎事實同一，且因情事變更而須以他項聲明代之，
    核與民事訴訟法第255 條第1 項第2 、4 款之規定相符，自
    應允許之。
二、原告主張本件20筆土地為兩造共有，共有人及共有持分比例
    如附表一所示，並有土地登記謄本可參。本件土地並無因物
    之使用目的不能分割之情形，兩造亦無不得分割之約定，共
    有人雖有分管部分土地，但無法協議分割，為增進土地之利
    用價值，為此訴請裁判分割共有土地；被告則同意分割，惟
    不同意原告之分割方案，應以原來分管土地之位置做為分割
    之基準等語為辯。
三、按各共有人，得隨時請求分割共有物。但因物之使用目的不
    能分割或契約訂有不分割之期限者，不在此限。又共有物之
    分割，依共有人協議之方法行之。分割之方法不能協議決定
    者，法院得因任何共有人之聲請，命為原物分割或變價分配
    。民法第823 條第1 項、第824 條第1 、2 項分別定有明文
    。本件20筆土地，除394 之7 、394 之9 、396 之2 三筆地
    目為水外，餘均為田，面積分別如附表一所示，而本件土地
    並無因物之使用目的不能分割之情形，現共有人即兩造亦未
    定有不分割之協議或期限，均為兩造所不爭執，是原告稱本
    件20筆土地未有協議分割或不分割等情，應屬可採。再本件
    20筆土地除396 地號部分土地上蓋有建物外，其餘均為農業
    用地，種植農作物（見本院94年1 月17日、94年5 月20日會
    同蘆竹地政事務所至現場履勘所做之勘驗筆錄），並有照片
    在卷可參。又依農業發展條例（下稱農發條例）第16條第1
    項規定每宗耕地分割後每人所有面積未達0.25 公 頃者，不
    得分割。但有下列情形之一者，不在此限：三本條例中華民
    國89年1 月4 日修正施行後所繼承之耕地，得分割為單獨所
    有。四本條例中華民國89年1 月4 日修正施行前之共有耕地
    ，得分割為單獨所有。查本件各筆共有之土地，均是在89年
    1 月4 日農業發展條例修正施行前即為共有之耕地，其中原
    告、被告己○○二人就附表一所示各筆土地均於上開日期前
    即取得應有部分，被告庚○○、戊○○、丁○○三人是於89
    年9 月1 日受贈應有部分各九分之一，被告壬○○、甲○○○、丙○○○、辛○○等則因繼承而取得土地之應有部分成
    為土地共有人，有土地登記謄本等在卷可參。可見渠等受贈
    或繼承所增加共有人之人數，與上開法令並無抵觸，再內政
    部於93年3 月30日所發布之「耕地分割執行要點第十二規定，
    依本條例第16條第1 項第4 款規定申辦分割之共有耕地，部
    分共有人於本條例修正後，移轉持分土地，其分割後，土地
    宗數未超過修正前共有人數者，得申請分割。本件各筆土地
    分割後，並未超出原共有人之人數，亦符上開執行要點之規
    定。從而原告依民法第823 條第1 項前段、第82 4條第2 項
    第1 款規定請求裁判分割土地，除其中394 之7、394之8 、
    394 之9 、394 之10、396 之2 等五筆土地不適於原物分割
    外（理由詳下述），其餘土地以原物分配與各共有人，自屬
    有據，為有理由，應予准許。另民法第823 條第1 項所謂因
    物之使用目的不能分割，係指共有物繼續供他物之用，而為
    其物之利用所不可缺，或為一權利之行使所不可缺者而言，
    例如界標、界牆、區分所有建築物之共同部分等是，至分管
    契約與分割土地係屬二事，分管契約之存在係因各共有人就
    共有物定有暫時使用狀態之契約，並非民法第823 條第1 項
    但書所定之事由，當無該條項但書之適用甚明，是被告稱本
    件土地已有分管契約故不能再予裁判分割云云，即非可採。
四、按分割共有物之訴，係就同一共有關係之共有物，予以分割
    ，使共有人就共有物之一部分單獨取得所有權之形成訴訟。
    再我國民法關於分割共有物之效力，係採移轉主義，即各共
    有人因分割而成為單獨所有人，係由於彼此相互移轉，讓與
    部分權利所致。此觀民法第825 條之規定旨趣自明，本件原
    告請求就蘆竹段393 地號等20筆土地予以合併分割，提起客
    觀合併訴訟，併請求裁判分割如其訴之聲明所示。惟查：
  (一)分割共有物以消滅共有關係為目的，法院裁判分割共有土地
    時，除因該土地內部分土地之使用目的不能分割（如為道路
    ）或部分共有人仍願維持共有關係，應就該部分土地不予分
    割或准該部分共有人成立新共有關係外，應將土地分配於各
    共有人單獨所有（最高法院69年台上字第1831號判例參照）
    。因此數筆共有土地得予合併分割者，必以該數筆共有土地
    之共有人及其應有部分均相同，且得全體共有人同意為必要
    。共有物如為數宗不同地號土地，其共有人如非以成立一共
    有關係之意思而共有數宗土地時，應認其共有關係分別存在
    於每宗土地之上，除經全體共有人同意外，法院為分割時，
    尚不能任意予以合併為一共有物，視作一所有權而予分割，
    故數共有物除依其性質及其共有人與應有部分均相同，並經
    共有人全體同意等情形外，尚難認其得為合併分割。被告己○○、壬○○、丙○○○、甲○○○等共有人就本件394 之
    6 地號土地；被告庚○○、戊○○、丁○○等共有人就本件
    20筆土地，均表示於分割後就渠等取得之土地，願意繼續維
    持共有關係，以便渠等共同利用土地，有渠等願意維持共有
    之同意書在卷可稽，故就渠等可分得之土地部分，應於分割
    後可取得之土地，依渠等原來應有部分之比例維持共有。
  (二)又數筆土地合併分割，理論上為數筆土地合併後再予分割，
    故合併分割必須數筆土地為同一地段、地界相連、使用分區
    及使用性質均相同之土地始得為之，此觀92年10月27日修正
    之地籍測量實施規則第224 條、第225 條規定甚明。本件20
    筆土地，附表一編號二所示393 等14筆土地，雖其共有人、
    應有部分、地目及使用性質相同，然此14筆土地並未全部地
    界相連，依上說明，自不得全部加以合併後分割，就其中地
    界相連之共有土地如394 之4 、394 之5 、394 之33三筆土
    地、396 之8 、396 之9 二筆土地、394 之20、394 之21、
    396 之1 三筆土地、393 、394 之19、394 之25三筆土地，
    固可加以合併分割，惟其餘394 之27、396 、396 之6 則因
    地界不相連，自不得合併分割；又附表一編號一所示394 之
    6 地號土地之共有人，與上開編號二所示393 等14筆土地之
    共有人並不相同，依上說明，亦無從與之合併分割，故均應
    予單獨分割（如附表二至十所示）。
  (三)再請求共有物之分割，應由法院依民法第824 條第2 項命為
    適當之分配，不受當事人主張之拘束。是分割共有物時，法
    院應參酌當事人之聲明、共有物之性質、經濟效用及全體共
    有人利益等情狀公平決之。本件20筆土地之地形均為不完整
    之形狀，且由北至南分散各處，各筆土地除少部分西邊有與
    道路相連外，大部分均無通路相連，其中396 地號土地上有
    己○○之建物外，其餘均為種植農作物或未耕作休耕狀態，
    是審酌本件土地之現有使用狀況、價值高低、土地位置及分
    割後之經濟利益，並考量共有人應有部分所占面積大小等情
    狀，認以下列分割方法最為適當、公允，故以此為分割本件
    土地之方法，爰將本件土地分割如下：
  (1)如附表二及附圖（396 地號）所示淡黃色（面積1,515 平方
    公尺）土地分歸被告己○○取得、淡綠色（面積1,515 平方
    公尺）土地分歸被告庚○○、戊○○、丁○○三人取得，並
    按原應有部分比例維持共有、所示淡紅色（面積1,515 平方
    公尺）土地分歸原告取得。
  (2)如附表三及附圖（394 之6 地號）所示淡黃色（面積64平方
    公尺）土地分歸被告己○○、壬○○、丙○○○、甲○○○
    共同取得，並按原應有部分比例維持共有、淡綠色（面積16
    1 平方公尺）土地分歸被告庚○○、戊○○、丁○○三人取
    得，並按原應有部分比例維持共有、所示淡紅色（面積161
    平方公尺）土地分歸原告取得、所示淡紫色（面積16平方公
    尺）土地分歸被告辛○○取得。
  (3)如附表四及附圖（394 之27地號）所示淡紅色（面積49平方
    公尺）土地分歸原告取得、淡綠色（面積48平方公尺）土地
    分歸被告庚○○、戊○○、丁○○三人取得，並按原應有部
    分比例維持共有、所示淡黃色（面積48平方公尺）土地分歸
    被告己○○取得。
  (4)如附表五及附圖（394 之4 、394 之5 、394 之33地號）所
    示淡黃色（面積625 平方公尺）土地分歸被告己○○取得、
    淡綠色（面積626 平方公尺）土地分歸被告庚○○、戊○○
    、丁○○三人取得，並按原應有部分比例維持共有、所示淡
    紅色（面積626 平方公尺）土地分歸原告取得。
  (5)如附表六及附圖（396 之6 地號）所示淡紅色（面積368 平
    方公尺）土地分歸原告取得、淡綠色（面積369 平方公尺）
    土地分歸被告庚○○、戊○○、丁○○三人取得，並按原應
    有部分比例維持共有、所示淡黃色（面積369 平方公尺）土
    地分歸被告己○○取得。
  (6)如附表七及附圖（396 之8 、396 之9 地號）所示淡黃色（
    面積1,480 平方公尺）土地分歸被告己○○取得、淡綠色（
    面積1,481 平方公尺）土地分歸被告庚○○、戊○○、丁○○三人取得，並按原應有部分比例維持共有、所示淡紅色（
    面積1,481平方公尺）土地分歸原告取得。
  (7)如附表八及附圖（394 之20、394 之21、396 之1 地號）所
    示淡紅色（面積358 平方公尺）土地分歸原告取得、淡綠色
    （面積358 平方公尺）土地分歸被告庚○○、戊○○、丁○○三人取得，並按原應有部分比例維持共有、所示淡黃色（
    面積358 平方公尺）土地分歸被告己○○取得。
  (8)如附表九及附圖（393 、394 之19、394 之25地號）所示淡
    紅色（面積758 平方公尺）土地分歸原告取得、淡綠色（面
    積758 平方公尺）土地分歸被告庚○○、戊○○、丁○○三
    人取得，並按原應有部分比例維持共有、所示淡黃色（面積
    758 平方公尺）土地分歸被告己○○取得。
  (四)再共有人得隨時請求分割共有物，固為民法第823 條第1 項
    前段所規定；但因物之使用目的不能分割者，不在此限，同
    條項但書亦定有明文。再依民法分割共有物之立法意旨在於
    增進共有物之經濟效用，並避免不必要之紛爭以觀，共有土
    地率予分割成多筆，既不能增進共有物之經濟效用，又徒增
    不必要之紛爭，顯非適當。另參以分割共有物究以原物分割
    或變價分割為適當，法院應斟酌各共有人之利害關係、共有
    物之性質及價值、使用情形、經濟效用及全體共有人之利益
    等情形而為適當之決定，不受共有人所主張之分割方法所拘
    束。本件394 之7 、394 之8 、394 之9 、394 之10、396
    之2等 五筆土地之共有人雖相同，但與上開393 等土地之共
    同人不同，顯不得合併分割，另因394 之7 、394 之9 、39
    6 之2 地號土地之地目為水，與394 之8 、394 之10地號土
    地之地目為田不同，故上開五筆土地因地目不同亦不得合併
    分割，且上開五筆土地形狀狹長，依兩造所有權應有部分之
    比例原物分配，亦難得出一公平之結果；如須加以各別分割
    ，考量各筆土地之使用目的、性質（如地目有水、有田）與
    單獨分割後各共有人分割後取得土地面積過小（如共有人己○○、壬○○、辛○○各1/15，分割後取得之面積，部分僅
    有4.5 平方公尺）顯不利於土地之利用，故本院認為基於上
    開各項事由，上開五筆土地之分割方法，即應以變價後分配
    價金予各共有人，而不以原物分割較為適當，爰就上列五筆
    土地判決如主文(九)所示。
五、又本件共有土地之分割，雖為原告勝訴之判決，但土地之分
    割，兩造均蒙其利，雖就分割方法有爭議，惟均屬伸張或防
    衛權利所必要之行為，故訴訟費用應由兩造公平負擔之。因
    本件土地分割後共有人分得之土地面積不盡相同，故應由兩
    造按其就本件土地之應有部分比例，換算後分擔本件訴訟費
    用，即以兩造就本件土地之應有部分比例，換算後以如附表
    十一所示比例，為訴訟費用負擔之依據，故兩造應分擔之訴
    訟費用，依附表十一所示比例分擔之。
六、兩造其餘主張陳述及所提出之證據，核與本件判決結果無影
    響，故毋庸再予一一論述，附此敘明。
七、據上論結，本件原告之訴為有理由，依民事訴訟法第78條、
    第80條之1 ，判決如主文。
中　　華　　民　　國　　96　　年　　1 　　月　　23　　日
                民事第三庭    法　官　潘進柳
以上正本係照原本作成
如對本判決上訴，須於判決送達後20日內向本院提出上訴狀
中　　華　　民　　國　　96　　年　　1 　　月　　23　　日
                              書記官　李麗娟
 附表一
┌──┬────┬──────┬──┬────┬────┐
│編號│土地地號│土地面積    │地目│共有人  │應有部分│
│    │        │（平方公尺）│    │        │（持分）│
├──┼────┼──────┼──┼────┼────┤
│    │        │            │    │癸○○  │2/5     │
│    │394之6  │402         │田  │己○○  │1/25    │
│一  │        │            │    │庚○○  │2/15    │
│    │        │            │    │戊○○  │2/15    │
│    │        │            │    │丁○○  │2/15    │
│    │        │            │    │壬○○  │1/25    │
│    │        │            │    │辛○○  │1/25    │
│    │        │            │    │丙○○○│1/25    │
│    │        │            │    │甲○○○│1/25    │
├──┼────┼──────┼──┼────┼────┤
│    │393     │1290        │田  │癸○○  │1/3     │
│    │394之4  │973         │田  │己○○  │1/3     │
│    │394之5  │595         │田  │庚○○  │1/9     │
│    │394之19 │320         │田  │戊○○  │1/9     │
│    │394之20 │179         │田  │丁○○  │1/9     │
│    │394之21 │822         │田  │        │        │
│二  │394之25 │664         │田  │        │        │
│    │394之27 │145         │田  │        │        │
│    │394之33 │309         │田  │        │        │
│    │396     │4545        │田  │        │        │
│    │396之1  │73          │田  │        │        │
│    │396之6  │1106        │田  │        │        │
│    │396之8  │2211        │田  │        │        │
│    │396之9  │2231        │田  │        │        │
├──┼────┼──────┼──┼────┼────┤
│    │394之7  │392         │水  │癸○○  │2/5     │
│    │394之8  │116         │田  │己○○  │1/15    │
│    │394之9  │87          │水  │辛○○  │1/15    │
│    │394之10 │141         │田  │壬○○  │1/15    │
│    │396之2  │68          │水  │庚○○  │2/15    │
│    │        │            │    │戊○○  │2/15    │
│    │        │            │    │丁○○  │2/15    │
└──┴────┴──────┴──┴────┴────┘
附表二（396地號）：
┌────┬──────┬────┬────┬──────┐
│土地地號│土地面積    │共有人  │應有部分│分割後土地位│
│        │（平方公尺）│        │（持分）│置及面積    │
├────┼──────┼────┼────┼──────┤
│        │            │己○○  │1/3     │淡黃色、1515│
│        │            ├────┼────┼──────┤
│396     │4545        │庚○○  │1/9     │            │
│        │            │戊○○  │1/9     │淡綠色、1515│
│        │            │丁○○  │1/9     │（維持共有）│
│        │            ├────┼────┼──────┤
│        │            │癸○○  │1/3     │淡紅色、1515│
└────┴──────┴────┴────┴──────┘
附表三（394之6地號）：
┌────┬──────┬────┬────┬──────┐
│土地地號│土地面積    │共有人  │應有部分│分割後土地位│
│        │（平方公尺）│        │（持分）│置及面積    │
├────┼──────┼────┼────┼──────┤
│        │            │己○○  │1/25    │            │
│        │            │壬○○  │1/25    │淡黃色、64  │
│        │            │丙○○○│1/25    │（維持共有）│
│        │            │甲○○○│1/25    │            │
│        │            ├────┼────┼──────┤
│394之6  │402         │庚○○  │2/15    │            │
│        │            │戊○○  │2/15    │淡綠色、161 │
│        │            │丁○○  │2/15    │（維持共有）│
│        │            ├────┼────┼──────┤
│        │            │癸○○  │2/5     │淡紅色、161 │
│        │            ├────┼────┼──────┤
│        │            │辛○○  │1/25    │淡紫色、16  │
└────┴──────┴────┴────┴──────┘
附表四（394之27地號）：
┌────┬──────┬────┬────┬──────┐
│土地地號│土地面積    │共有人  │應有部分│分割後土地位│
│        │（平方公尺）│        │（持分）│置及面積    │
├────┼──────┼────┼────┼──────┤
│        │            │癸○○  │1/3     │淡紅色、49  │
│        │            ├────┼────┼──────┤
│394之27 │145         │庚○○  │1/9     │            │
│        │            │戊○○  │1/9     │淡綠色、48  │
│        │            │丁○○  │1/9     │（維持共有）│
│        │            ├────┼────┼──────┤
│        │            │己○○  │1/3     │淡黃色、48  │
└────┴──────┴────┴────┴──────┘
附表五（394之33等3筆地號）：
┌────┬──────┬────┬────┬──────┐
│土地地號│土地面積    │共有人  │應有部分│分割後土地位│
│        │（平方公尺）│        │（持分）│置及面積    │
├────┼──────┼────┼────┼──────┤
│        │            │己○○  │1/3     │淡黃色、625 │
│        │            ├────┼────┼──────┤
│394之4  │973         │庚○○  │1/9     │            │
│394之5  │595         │戊○○  │1/9     │淡綠色、626 │
│394之33 │309         │丁○○  │1/9     │（維持共有）│
│        │            ├────┼────┼──────┤
│        │            │癸○○  │1/3     │淡紅色、626 │
└────┴──────┴────┴────┴──────┘
附表六（396之6地號）：
┌────┬──────┬────┬────┬──────┐
│土地地號│土地面積    │共有人  │應有部分│分割後土地位│
│        │（平方公尺）│        │（持分）│置及面積    │
├────┼──────┼────┼────┼──────┤
│        │            │癸○○  │1/3     │淡紅色、368 │
│        │            ├────┼────┼──────┤
│        │            │庚○○  │1/9     │            │
│396之6  │1106        │戊○○  │1/9     │淡綠色、369 │
│        │            │丁○○  │1/9     │（維持共有）│
│        │            ├────┼────┼──────┤
│        │            │己○○  │1/3     │淡黃色、369 │
└────┴──────┴────┴────┴──────┘
附表七（396之8等2筆地號）：
┌────┬──────┬────┬────┬──────┐
│土地地號│土地面積    │共有人  │應有部分│分割後土地位│
│        │（平方公尺）│        │（持分）│置及面積    │
├────┼──────┼────┼────┼──────┤
│        │            │己○○  │1/3     │淡黃色、1480│
│        │            ├────┼────┼──────┤
│396之8  │2211        │庚○○  │1/9     │            │
│396之9  │2231        │戊○○  │1/9     │淡綠色、1481│
│        │            │丁○○  │1/9     │（維持共有）│
│        │            ├────┼────┼──────┤
│        │            │癸○○  │1/3     │淡紅色、1481│
└────┴──────┴────┴────┴──────┘
附表八（394之20等3筆地號）：
┌────┬──────┬────┬────┬──────┐
│土地地號│土地面積    │共有人  │應有部分│分割後土地位│
│        │（平方公尺）│        │（持分）│置及面積    │
├────┼──────┼────┼────┼──────┤
│        │            │癸○○  │1/3     │淡紅色、358 │
│        │            ├────┼────┼──────┤
│394之20 │179         │庚○○  │1/9     │            │
│394之21 │822         │戊○○  │1/9     │淡綠色、358 │
│396之1  │73          │丁○○  │1/9     │（維持共有）│
│        │            ├────┼────┼──────┤
│        │            │己○○  │1/3     │淡黃色、358 │
└────┴──────┴────┴────┴──────┘
附表九（393等3筆地號）：
┌────┬──────┬────┬────┬──────┐
│土地地號│土地面積    │共有人  │應有部分│分割後土地位│
│        │（平方公尺）│        │（持分）│置及面積    │
├────┼──────┼────┼────┼──────┤
│        │            │癸○○  │1/3     │淡紅色、758 │
│        │            ├────┼────┼──────┤
│393     │1290        │庚○○  │1/9     │            │
│394之19 │320         │戊○○  │1/9     │淡綠色、758 │
│394之25 │664         │丁○○  │1/9     │（維持共有）│
│        │            ├────┼────┼──────┤
│        │            │己○○  │1/3     │淡黃色、758 │
└────┴──────┴────┴────┴──────┘
附表十（394之7等5筆地號）：
┌────┬──────┬────┬────┬──────┐
│土地地號│土地面積    │共有人  │應有部分│變價後可分得│
│        │（平方公尺）│        │（持分）│之價金比例  │
├────┼──────┼────┼────┼──────┤
│394之7  │392         │辛○○  │1/15    │取得1/15價金│
│394之8  │116         ├────┼────┼──────┤
│394之9  │87          │壬○○  │1/15    │取得1/15價金│
│394之10 │141         ├────┼────┼──────┤
│396之2  │68          │己○○  │1/15    │取得1/15價金│
│        │            ├────┼────┼──────┤
│        │            │庚○○  │2/15    │共同取得1/15│
│        │            │戊○○  │2/15    │價金        │
│        │            │丁○○  │2/15    │            │
│        │            ├────┼────┼──────┤
│        │            │癸○○  │2/5     │取得2/5 價金│
└────┴──────┴────┴────┴──────┘
附表十一
┌────┬──────┬──────┬───────┐
│姓  名  │應有部分    │訴訟費用負擔│ 備        註 │
├────┼──────┼──────┼───────┤
│癸○○  │ 33.8/100   │    34%     │應有部分係以各│
│己○○  │ 31.3/100   │    33%     │共有人之持分比│
│庚○○  │ 11.3/100   │    11%     │與全部土地面積│
│戊○○  │ 11.3/100   │    11%     │計算後再四捨五│
│丁○○  │ 11.3/100   │    11%     │入所得之概數，│
│壬○○  │ 0.4/100    │    0%      │壬○○、辛○○│
│辛○○  │ 0.4/100    │    0%      │丙○○○、陳魏│
│丙○○○│ 0.1/100    │    0%      │淑美之持分比過│
│甲○○○│ 0.1/100    │    0%      │少，故無庸負擔│
└────┴──────┴──────┴───────┘
